【裁判字號】    92,易,1440
【裁判日期】    921231
【裁判案由】    傷害
【裁判全文】
臺灣臺北地方法院刑事判決                        九十二年度易字第一四四０號
    公  訴  人  臺灣臺北地方法院檢察署檢察官
    被      告  乙○○  男  三.
    選任辯護人  盧春律師
    被      告  丙○○  男  五.
右列被告因傷害案件，經檢察官提起公訴（九十二年度偵字第三九六０號），本院判
決如左：
    主  文
乙○○、丙○○傷害人之身體，乙○○處有期徒刑貳月，丙○○處拘役參拾伍日，如
易科罰金，均以佰元折算壹日。
    事  實
一、丙○○居住在臺北市大安區○○○路○段七十六巷二十三弄五號二樓，與居住同
    址四樓之乙○○家人不睦，且丙○○前因乙○○家人對其提出傷害、恐嚇告訴，
    經臺灣臺北地方法院檢察署檢察官以丙○○涉嫌傷害及恐嚇罪嫌偵查而涉訟中。
    丙○○於民國九十一年六月十五日上午十一時許，在上址住處二樓，向來送其粽
    子之對門鄰居甲○○○說「四樓（按指乙○○家）要給他... 」，並比食指彎曲
    上下動之手勢（按為死之意），甲○○○勸說「別這樣，鄰居隨便就好，不要這
    樣。」。不久，乙○○下樓，在二樓遇到丙○○，丙○○先走下樓，乙○○跟隨
    在後，二人下樓走到一、二樓樓梯間之際，乙○○乃超越丙○○繼續走下樓，丙○○竟萌傷害之犯意徒手用力拍打乙○○後頸，且於乙○○回頭時出拳毆打乙○○前胸，乙○○因此亦起傷害之犯意，徒手與丙○○互相拉扯、毆打丙○○之左
    眼及身體等處，二人互毆至一樓樓梯出口時乙○○奮力奪門而出，丙○○旋用力
    拉住乙○○上衣因而倒地擦撞到旁邊擺放之多輛腳踏車，並扯下乙○○上衣，乙○○因此受有前胸十公分乘以十公分及後頸十公分乘以三公分瘀傷之傷害；丙○○因此受有左眼上方五公分乘以三公分皮下血腫、前額三公分乘以○點一公分撕
    裂傷、下唇零點五公分乘以零點二公分瘀腫、前胸一點五公分乘以一公分擦傷、
    左胸下部六公分乘以三公分瘀傷、腹部一公分乘以○點五公分擦傷、右足第二趾
    骨骨折、左手第三指指骨折、右足背三公分乘以三公分瘀傷、左手中指一公分乘
    以一公分瘀傷、左膝二公分乘以一公分及四公分乘以二點五公分擦傷、頸後五公
    分乘以三公分紅腫之傷害。
二、案經丙○○、乙○○訴由臺北市政府警察局大安分局報告臺灣臺北地方法院檢察
    署檢察官偵查起訴。
    理  由
一、訊據被告乙○○、丙○○於本院審理時固均供承於右揭時、地雙方發生爭執之事
    實，惟均矢口否認有何傷害對方之犯行，被告乙○○辯稱：其未毆打丙○○，係
    丙○○毆打其後頸及前胸致傷云云；被告丙○○辯稱：乙○○所言不實，其未毆
    打乙○○，乙○○之傷勢伊不知怎麼來的云云。
二、經查：右揭事實，業據被告乙○○於本院審理時供承：丙○○抓住其衣服，其用
    力要向大門跑，要出去，丙○○被伊拖著走，因為丙○○抓太猛，其衣服被扯破
    、拉走，丙○○擦撞到樓梯間之腳踏車等物等語；被告丙○○於本院審理時自承
    ：當時情況很激烈，其與乙○○有拉扯，其二人互拉，乙○○要跑，其馬上抓住
    乙○○的衣服，乙○○衣服就脫下來跑到隔壁巷子等語（見本院九十二年十二月
    十六日審判筆錄），復經告訴人兼被告乙○○、丙○○分別於警詢、偵查及本院
    審理時指訴綦詳（見偵查卷第四頁至六頁、第二十一頁至第二十四頁、本院九十
    二年十二月十六日審判筆錄），且參以卷附乙○○、丙○○之臺北市立仁愛醫院
    九十一年六月十五日驗傷診斷書及本院依職權調取之病歷資料所載乙○○傷勢為
    前胸十公分乘以十公分及後頸十公分乘以三公分瘀傷；丙○○之傷勢為左眼上方
    五公分乘以三公分皮下血腫、前額三公分乘以○點一公分撕裂傷、下唇零點五公
    分乘以零點二公分瘀腫、前胸一點五公分乘以一公分擦傷、左胸下部六公分乘以
    三公分瘀傷、腹部一公分乘以○點五公分擦傷、右足第二趾骨骨折、左手第三指
    指骨折、右足背三公分乘以三公分瘀傷、左手中指一公分乘以一公分瘀傷、左膝
    二公分乘以一公分及四公分乘以二點五公分擦傷、頸後五公分乘以三公分紅腫等
    情，有臺北市立仁愛醫院驗傷診斷書二紙及該院九十二年十一月二十一日北市仁
    醫歷字第○九二六○九七七五○○號函暨病歷資料一件存卷足憑（見偵查卷第九
    頁、第十頁、本院卷），核與告訴人乙○○指訴被告丙○○毆打其後頸及前胸，
    告訴人丙○○指訴被告乙○○毆打其左眼及身體等處所受傷害之位置相符。再參
    以證人甲○○○於偵查及本院審理時結證稱：其與乙○○、丙○○是鄰居，九十
    一年六月十五日因為是五月節，其在二樓拿粽子給住對面的丙○○，丙○○比一
    個手勢說四樓要給他這樣，手勢是食指上下彎曲，其說阿華（即丙○○）別這樣
    ，鄰居隨便就好，不要這樣。當時約上午十一點多，之後其進去煮飯，聽到阿華
    在外面喊伊的別名「秀蓮」，且有吵鬧聲，其就到陽臺去看，看到乙○○與丙○○都在外面，丙○○臉上流血，其就報警，其等住處樓梯間有放腳踏車等語（見
    偵查卷第四十三頁正反面、第四十五頁反面、第四十六頁反面，本院九十二年十
    二月十六日審判筆錄），益徵被告丙○○與乙○○之家人原已不睦，且其二人於
    右揭時、地確有發生爭執。此外，並有臺灣臺北地方法院檢察署檢察官九十一年
    度偵續字第二一七號被告丙○○傷害等案件之聲請簡易判決處刑書影本一件在卷
    足佐（見偵查卷第二十五頁）。綜上所述，被告乙○○、丙○○以上開情詞置辯
    ，均不足採信。本件事證明確，被告二人右揭傷害犯行均堪認定，應依法論科。
三、核被告乙○○、丙○○所為，均係犯刑法第二百七十七條第一項之傷害罪。爰審
    酌被告二人為鄰居，因故發生爭執而互相拉扯、毆打，雙方所受傷勢之程度，其
    等犯後猷飾詞圖卸，及犯罪之動機、目的、手段、犯罪後之態度等一切情狀，各
    量處如主文所示之刑，並均諭知易科罰金之折算標準，以資懲儆。
據上論斷，應依刑事訴訟法第二百九十九條第一項前段，刑法第二百七十七條第一項
、第四十一條第一項前段，罰金罰鍰提高標準條例第一條前段、第二條，判決如主文
。
本案經檢察官陳舒怡到庭執行職務
中      華      民      國    九十二    年     十二     月    三十一    日
                                    臺灣臺北地方法院刑事第八庭
                                        審判長法  官 吳淑惠
                                              法  官 孫曉青
                                              法  官 張筱琪
右正本證明與原本無異
如不服本判決，應於判決送達後十日內，向本院提出上訴狀。
                                              書記官 林佳蘋
中      華      民      國    九十二    年     十二     月    三十一    日
中華民國刑法第二百七十七條
 (普通傷害罪)
傷害人之身體或健康者，處三年以下有期徒刑、拘役或一千元以下罰金。
犯前項之罪因而致人於死者，處無期徒刑或七年以上有期徒刑；致重傷者
，處三年以上十年以下有期徒刑。


司法院資訊處製作；財團法人民間司法改革基金會備份。
